【裁判字號】    98,判,178
【裁判日期】    980226
【裁判案由】    虛報進口貨物產地
【裁判全文】
最  高  行  政  法  院  判  決
                                       98年度判字第178號
上  訴  人  三記食品廠股份有限公司
代  表  人  甲○○
訴訟代理人  吳建勛  律師
            黃淑芬  律師
被 上訴 人  財政部高雄關稅局
代  表  人  蔡秋吉
上列當事人間虛報進口貨物產地事件，上訴人對於中華民國95年
12月26日高雄高等行政法院95年度訴字第711號判決，提起上訴
，本院判決如下：
    主  文
上訴駁回。
上訴審訴訟費用由上訴人負擔。
    理  由
一、被上訴人之代表人原為游朝順，嗣先後改由吳愛國、呂財益
    、蔡秋吉擔任，茲各據彼等任代表人時分別具狀聲明承受訴
    訟，均核無不合，應予准許。
二、上訴人於民國（下同）92年11月19日至94年2月15日間向被
    上訴人報運進口越南產製調製梅子計18批（進口報單明細詳
    如附表），貨物皆已放行。嗣經被上訴人實施事後稽核，以
    系爭貨物實際產地為中國大陸，且屬經濟部尚未公告開放准
    許進口之大陸物品項目，審理上訴人虛報進口貨物產地，逃
    避管制之違章成立，審酌貨物已放行等情，依據海關緝私條
    例第37條第3項轉據同法第36條第1項規定，處貨價2倍之罰
    鍰共計新臺幣（下同）16,596,226元（明細詳如附表，訴願
    決定誤為1,607,918元）。上訴人不服，申經復查結果，未
    獲變更，提起訴願，亦遭駁回，遂提起行政訴訟。
三、上訴人於原審起訴主張：(一)依關稅法第13條第1項規定，實
    施事後稽核應於貨物放行之翌日起6個月內通知，附表序號1
    及9至17號共10份報單均於93年11月17日前即已放行，惟被
    上訴人遲至94年5月17日始以高普核字第0941007710號函通
    知上訴人實施事後稽核，依上開規定，被上訴人實施事後稽
    核顯非適法。(二)上訴人自92年開始向越南廠商HAI DUONGAG-
    REX COMPANY（下稱海陽農產公司）訂購梅製品，而此實際
    交易係由海陽農產公司負責產製，該公司再委託LHAI DANG
    CO.LTD公司（下稱海燈公司）負責報關出口及產地證明，海
    燈公司即類似國內報關行，僅負責報關出口業務，與上訴人
    並無貿易關係，故海燈公司向駐外單位之所為陳述，其真實
    性須有證詞以外之客觀證據支持，若僅屬單方面說詞，自不
    得作為認定上訴人違法之證據。(三)再按，本件報運進口所附
    之產地證明均附有發票、裝箱書、提單，且均與產地證明上
    所載資料相符，其上並有駐越南胡志明市辦事處認證章，係
    由製造商海陽農產公司委任海燈公司向越南商工總會申請核
    發，由駐越南胡志明市辦事處認證，再交予德昌公司申報進
    口，上訴人從未接觸系爭產地證明書，故縱認系爭產地證明
    書為偽造，亦屬越南商工總會胡市分會或海燈公司之問題；
    上訴人有充分理由懷疑所謂自中國大陸出口之貨品，實係海
    燈公司及東亞洲公司（EAST ASIA CO.LTD）自己進口，與本
    件上訴人進口之貨品根本不同，非同批貨物，海燈公司上開
    回函虛構事實嫁禍上訴人，上開函示顯不得作為不利上訴人
    之證據，顯見海燈公司向我國駐胡志明市辦事處商務組之陳
    述為虛偽，不得採信。(四)系爭進口貨物均已放行，故財政部
    關稅總局進口貨物原產地認定委員會（下稱原產地認定委員
    會）沒有專家意見，該次審議會議既無實物可供查驗，亦無
    專家參予會商，自非合法之審議決議，實不能作為認定上訴
    人不利之證據。又關稅總局依據被上訴人查得之間接證據，
    且在無樣品或實物足供鑑定之情形下，究竟依何種鑑定方法
    ，鑑定其產地為大陸物品？實難令人想像，其鑑定結果即有
    瑕疵，亦不具正確性與公正性，顯不足採信。(五)另按94年2
    月6日財政部與經濟部之會銜公告函稱，自94年2月16日起，
    梅（不論生鮮、冷藏、冷凍、乾、調製）以其收割或採集之
    國家或地區為其原產地，嗣於94年6月3日財政部與經濟部另
    會銜公告函稱，前揭94年2月16日函自94年7月1日起適用。
    本件申報進口日期最早為92年11月19日，核無適用上開2函
    令之餘地，亦即本件得以加工之國家或地區認定原產地，縱
    認本件進口貨物品種為中國大陸所生產，然業經北越海陽農
    產公司加工製造，已實質轉型，此由進口報關稅則號別為20
    08（即進口貨物已調製加工），而非0813（即進口貨物為生
    鮮原料）即足證明，故本件進口鹽漬梅因已在越南加工而實
    質轉型，應以越南為其原產地，故上訴人並無虛報產地，原
    處分認定確有錯誤。(六)上訴人於94年6月1日及同年6月6日尚
    有自北越海陽農產公司進口鹽漬梅，均經被上訴人查核無誤
    ，海陽農產公司確有能力及設備生產鹽漬梅，且上訴人於94
    年6月1日前即與該公司有海外匯款往來，從未與海燈公司有
    任何資金往來，足證上訴人均係自北越海陽農產公司合法進
    口鹽漬梅，從無自中國大陸進口之非法行為等語，求為撤銷
    訴願決定及原處分之判決。
四、被上訴人則以：(一)上訴人報運貨物進口，查有虛報產地嫌疑
    ，被上訴人依海關緝私條例第42條第1項及第44條規定以94
    年5月17日高普核字第0941007710號函通知上訴人提供資料
    供核，該函說明1已敘明依據海關緝私條例第42條規定辦理
    ，上訴人主張事後稽核依關稅法第13條規定須於進出口貨物
    放行之翌日起6個月內予以通知始得為之，顯係對該通知函
    之內容有所誤解。上訴人報運貨物進口既經被上訴人查得有
    虛報產地情事，被上訴人依海關緝私條例規定所為之通知及
    論處，於法並無不合。(二)涉案貨物經我駐外單位查證結果，
    上訴人報關檢附之文件（發票），係越南海燈公司及東亞洲
    公司依上訴人要求所簽發，而貨物（梅子）則為該兩公司應
    客戶委託自中國大陸暫時輸入越南後，再復出口至臺灣出售
    予上訴人，此有駐外單位取自越南供應商提供之越南出口報
    單，載明涉案貨物來源為「CHINA」。復查，上訴人於談話
    紀錄即稱：「該18批進口貨物係由越南海陽農產公司介紹後
    ，再與海燈公司、東亞洲公司完成交易簽約買賣…。」上訴
    人於申報貨物進口時亦報明賣方為海燈公司或東亞洲公司，
    其訴訟理由卻陳稱實際交易係由海陽農產公司負責，海燈公
    司僅負責報關出口，即類似國內報關行僅負責報關出口業務
    ，海燈公司係製造商海陽農產公司委任，與上訴人並無貿易
    關係等語，顯係事後推卸之詞，實無足採。(三)上訴人進口時
    所檢附之18份產地證明（第00000000、00000000、00000000
    、00000000、00000000、00000000、00000000、00000000、
    00000000、00000000、00000000、00000000、00000000、00
    000000、00000000、00000000、00000000及00000000號），
    經我駐外單位查證結果，均係偽造之文件，有越南商工總會
    胡市分會之存檔原產地證明書可稽。被上訴人報經原產地認
    定委員會審議，亦認定原產地為中國大陸，該原產地認定委
    員會係依「進口貨物原產地認定標準」第4條規定，會同相
    關機關代表及學者、專家所組成，所為鑑定應具有公信力等
    語，資為抗辯。求為判決駁回上訴人之訴。
五、原審斟酌全辯論意旨及調查證據之結果，以：(一)本件被上訴
    人查得上訴人報運貨物進口有虛報產地嫌疑，乃依海關緝私
    條例第42條規定以94年5月17日高普核字第0941007710號函
    通知上訴人提供資料供核，而該函說明1已說明係依據海關
    緝私條例第42條規定辦理，並無上訴人所稱須於進出口貨物
    放行之翌日起6個月內予以通知之限制，所為主張容屬有誤
    。(二)系爭貨物經我駐外單位查證結果，上訴人報關檢附之文
    件（發票），係越南海燈公司及東亞洲公司依上訴人要求所
    簽發，而系爭貨物則為該兩公司應客戶委託自中國大陸暫時
    輸入越南後，再復出口給上訴人，此有駐外單位取自越南供
    應商提供之越南出口報單，載明涉案貨物來源為「中國（
    CHINA）」，經被上訴人檢送相關文件資料報請原產地認定
    委員會鑑定，且系爭進口貨物上訴人係由越南海陽農產公司
    介紹後，再與海燈公司、東亞洲公司完成交易簽約買賣，上
    訴人於申報貨物進口時亦報明賣方為海燈公司或東亞洲公司
    ，另上訴人進口時所檢附之18份產地證明經我駐外單位查證
    結果，均係偽造之文件等情，此有我國駐胡志明市辦事處商
    務組94年6月20日胡志商字第09400004330號函、94年4月17
    日胡志商字第09400004680號函、94年6月30日胡志商字第09
    400006860號函及其所附海燈公司、越南商工總會胡市分會
    等函、及越南商工總會胡市分會之存檔原產地證明書、財政
    部關稅總局94年10月4日台總局認字第0941020507號函、上
    訴人公司經理江緯政94年6月20日於被上訴人稽核組所做談
    話紀錄影本附於原處分卷可稽。是系爭貨物既係由海燈公司
    或東亞洲公司名義，自中國大陸暫時進口後再復運出口售予
    上訴人，業如前述，核與原產地認定委員會鑑定之結果相符
    ，縱本件上訴人實際交易對象係海陽農產公司，海燈公司係
    受海陽農產公司委任而出口系爭貨物與上訴人屬實，亦與系
    爭貨物認定原產地為中國大陸無涉。(三)按「人民違反法律上
    之義務而應受行政罰之行為，法律無特別規定時，雖不以出
    於故意為必要，仍須以過失為其責任條件。」業經司法院釋
    字第275號解釋在案。另司法院釋字第521號解釋更明確表示
    ：「法律明確性之要求，非僅指法律文義具體詳盡之體例而
    言，立法者仍得衡酌法律所規範生活事實之複雜性及適用於
    個案之妥當性，運用概括條款而為相應之規定，業經本院釋
    字第432號解釋闡釋在案。為確保進口人對於進口貨物之相
    關事項為誠實申報，以貫徹有關法令之執行，海關緝私條例
    第37條第1項除於前3款處罰虛報所運貨物之名稱、數量及其
    他有關事項外，並於第4款以概括方式規定『其他違法行為
    』亦在處罰之列，此一概括規定，係指報運貨物進口違反法
    律規定而有類似同條項前3款虛報之情事而言。就中關於虛
    報進口貨物原產地之處罰，攸關海關緝私、貿易管制有關規
    定之執行，觀諸海關緝私條例第1條、第3條、第4條、貿易
    法第5條、第11條及臺灣地區與大陸地區人民關係條例第35
    條之規定自明，要屬執行海關緝私及貿易管制法規所必須，
    符合海關緝私條例之立法意旨，在上述範圍內，與憲法第23
    條並無牴觸。至於依海關緝私條例第36條、第37條規定之處
    罰，仍應以行為人之故意或過失為其責任條件，本院釋字第
    275號解釋應予以適用，併此指明。」而海關緝私條例第37
    條第3項即是以行為人有同條第1項各款及第2項之行為，而
    其行為之內容涉及逃避管制為構成要件；又報運貨物進口有
    第37條第1項第1款至第4款之行為，自其行為內涵觀之，其
    主觀違法要件即已涵括故意及過失在內，職是，關於海關緝
    私條例第37條第3項之違章仍應以行為人之行為係出於故意
    或過失為其責任條件，並非僅限於故意自明。再按進口人自
    國外報運貨物進口，有據實報明所運貨物名稱、品質、規格
    、產地等之義務。系爭貨物進口時，產地證明書固非法定報
    關必備文件，卻是產地認定之重要參考文件，依國際貿易實
    務，買賣雙方對成交貨物之名稱、數量、價格、產地等於成
    交時即有約定，並應按約定之貨物交運，上訴人既從事食品
    類進口業務多年，當知未經公告准許輸入之大陸物品不准進
    口，其向越南國進口系爭調製梅，即應注意通知與其簽訂出
    口加工合約之海陽農產公司，不得交運中國大陸產製品，並
    應交付正確之產地證明書等文件，據實申報，以免受罰，如
    前所述，本件系爭貨物既係由海燈公司或東亞洲公司名義，
    自中國大陸暫時進口後再復運出口售予上訴人，其原產地均
    係中國大陸，且上訴人所附系爭貨物產地證明均屬偽造無訛
    ，是本件上訴人未善盡注意義務，致發生虛報來貨產地，逃
    避管制情事，縱認其非故意，亦難謂無過失，自應受罰。(四)
    再查，被上訴人為審慎處理，又檢具查得之相關事證，報經
    原產地認定委員會審議，經該會參據被上訴人原查核結果、
    駐胡志明市辦事處商務組查證結果、比對上訴人報關時檢附
    之產地證明書及越南商工總會胡市分會之存檔原產地證明書
    及賣方與上訴人所簽訂之合約書等資料綜合研判，亦認定原
    產地為中國大陸等情，亦有財政部關稅總局94年10月4日台
    總局認字第0941020507號函等影本附於原處分卷可憑。按該
    原產地認定委員會係依「進口貨物原產地認定標準」第4條
    規定，會同相關機關代表及所邀請之學者、專家所組成，其
    鑑定意見，自具有相當之公信力。另進口貨物原產地之認定
    ，固以實物樣品為常見，惟本件因已無樣品可供鑑定，該認
    定委員會依相關合約書、產地證明書等資料予以審議，於法
    亦無不合。(五)94年2月16日財政部與經濟部之會銜公告函雖
    稱，自94年2月16日起，梅（不論生鮮、冷藏、冷凍、乾、
    調製）以其收割或採集之國家或地區為其原產地，惟嗣於94
    年6月3日財政部與經濟部另會銜公告函另稱，前揭94年2月
    16日函自94年7月1日起適用等情，此有財政部與經濟部上揭
    公告、財政部關稅總局94年5月30日台總局徵字第094101063
    7號函等附於原處分卷可查。本件申報進口日期均在94年7月
    1日之前，是上訴人主張本件應無適用上開函令，亦即本件
    得以加工之國家或地區認定原產地，固無不合。然如前述，
    本件系爭貨物既係由海燈公司或東亞洲公司名義，自中國大
    陸暫時進口後再復運出口至上訴人，並未先進口至越南，於
    加工後再出口至我國，足證來貨並非由梅子原料加工製成調
    製梅；末查，上訴人另委由信傑報關有限公司，於94年6月1
    日及7日向被上訴人中興分局第2辦公室報運進口越南產製HA
    LA-DRIED PLUM CROP（內部組織已達加工狀態）計2批（報
    單第ＢＤ／94／Ｖ949／0007、ＢＤ／94／Ｗ049／0007號）
    ，電腦核定以Ｃ3（貨物查驗）方式通關，經該分局派員查
    驗及函請駐越南代表處經濟組查告原產地結果，確為越南產
    製屬實，業據被上訴人陳述明確，被上訴人核准進口，並無
    不合。惟海關緝私條例第37條之處分，係以每次報運進口之
    虛報行為為其處罰依據，自不能僅憑上訴人報運進口之貨物
    曾經被上訴人認定係屬越南國產製，即認其所有報運進口之
    貨物均係越南國產製。是上訴人執此主張其於94年6月1日及
    同年6月6日尚有自北越海陽農產公司進口鹽漬梅，均經被上
    訴人查核無誤，足證上訴人均係自北越海陽農產公司合法進
    口鹽漬梅，從無自中國大陸進口之非法行徑云云，自無可採
    。因將訴願決定及原處分均予維持，駁回上訴人之訴。
六、本院查：
  (一)按「報運貨物進口而有下列情事之一者，得視情節輕重，處
    以所漏進口稅額2倍至5倍之罰鍰，或沒入或併沒入其貨物：
    …。四、其他違法行為。．．．有前2項情事之1而涉及逃避
    管制者，依前條第1項及第3項論處。」、「私運貨物進口、
    出口或經營私運貨物者，處貨價1倍至3倍之罰鍰。」，海關
    緝私條例第37條第1項第4款、第3項及第36條第1項分別定有
    明文。次按，台灣地區與大陸地區貿易許可辦法第7條第1項
    第1款明定：「大陸地區物品，除下列各款規定外，不得輸
    入台灣地區：一、主管機關公告准許輸入項目及其條件之物
    品。…」；又按海關緝私條例第3條、第37條、第38條、第3
    9條及第53條所稱之「管制」包括「台灣地區與大陸地區貿
    易許可辦法規定不得輸入之大陸物品」在內，亦經財政部84
    年6月17日台財關第841724542號函釋示在案，該函釋係財政
    部為執行海關緝私之業務，本諸主管機關之職權而為，核與
    海關緝私條例之立法意旨無違，自得予以援用。故進口非屬
    「台灣地區與大陸地區貿易許可辦法」第7條規定准許輸入
    之大陸地區物品者，自構成進口禁止輸入之物品而涉及逃避
    管制之行為，合先敘明。
  (二)本件上訴人於92年11月19日至94年2月15日間向被上訴人報
    運進口如附表所示之越南產製調製梅子計18批，並檢附18份
    產地證明，證明上開調製梅子均屬越南產製。經被上訴人依
    海關緝私條例第42條第1項規定，以94年5月17日高普核字第
    0941007710號函通知上訴人實施事後稽核，經查得上訴人所
    檢附之18份產地證明均屬偽造，乃審酌相關事證而認定系爭
    貨物實際產地為中國大陸，且屬經濟部尚未公告開放准許進
    口之大陸物品項目，上訴人虛報進口貨物產地，逃避管制之
    違章成立，審酌貨物已放行等情，依據海關緝私條例第37條
    第3項、第36條第1項規定，處貨價2倍之罰鍰，乃原審經調
    查證據、辯論後，審酌上訴人提出之報單、產地證明、我駐
    外單位查證結果、原產地認定委員會鑑定結果、上訴人之經
    理江緯政94年6月20日於被上訴人稽核組所做談話紀錄等資
    料（見原處分卷附之附件1、3、4、5、5-1、5-2、6、10）
    ，據以認定被上訴人所為之處分於法有據，而駁回上訴人在
    原審之訴。經核其認事用法，並無違誤。
  (三)上訴意旨仍執詞主張略以：(1)本案有關之行政處分書、復查
    決定書及訴願決定書上均記載實施「事後稽核」，顯然被上
    訴人係依據關稅法第13條第1項規定而為，故其主張本件係
    依據海關緝私條例第42條第1項、第44條規定所為之稽核云
    云，係事後發函再行自圓其說，委無足採。原判決並未審認
    關稅法及海關緝私條例如何適用，遽採被上訴人之片面解釋
    ，判決顯有理由不備之違法。(2)上訴人於原審一再主張被上
    訴人未將卷內海燈公司提出之出口報單與本案18個行政處分
    相互核對，作為被上訴人科罰之證據，惟被上訴人迄至辯論
    終結前均未說明卷內越南文之報單究竟係證明何次之行政處
    分之證據，原審逕行採信被上訴人提出之證據，實屬率斷，
    判決顯有前後標準不一之矛盾，亦有理由不備之違法。(3)被
    上訴人查驗進口貨物是否有虛報情事，係以申報進口報單與
    實際來貨是否相符為認定依據，原產地證明書僅為參考資料
    ，非唯一認定之依據。惟被上訴人除提出原產地證明書為偽
    造外，就系爭貨物如何認定為大陸物品，既無所謂「轉運」
    事證，原審竟仍採信被上訴人之主張，對於上訴人提出之海
    陽農產公司採購合約、貿易確認書、匯款單等證據，均未具
    體說明不得採信之理由，顯然判決不備理由。(4)原產地認定
    委員會既為專業機構，應憑實物直接鑑定產地，以昭公信，
    若以書面資料方式代替直接鑑定，無異成為被上訴人背書之
    橡皮圖章，毫無公信力可言，其判斷亦無作為證據之資格。
    而所有書面資料內，究竟何項資料認定為「轉運」之證據？
    原產地認定委員會之審議結果，顯然有所偏頗，亦未依據所
    有證據審議，更何況被上訴人自承：「主要差別為系爭貨物
    因為已經放行出去，沒有樣本，所以產地認定委員會沒有專
    家意見」，原判決竟仍認委員會由相關機關代表、專家、學
    者組成，鑑定意見有相當公信力，顯然判決未依被上訴人自
    認之事實認定，顯有適用法規不當之違法。(5)上訴人進口之
    系爭貨物，被上訴人係以C3（應審應驗）方式查驗，原來查
    驗結果，除92年11月19日報單號碼BD/92/WN96/0018（按依
    上訴人提出本院卷附之證物1，報單號碼應為BD/92/WN96/00
    19）之進口貨物，被上訴人將淨重由「25290KG」更正為「2
    6976KG」外，其餘17份報單均未更正，足證上訴人之進口報
    單所載與實際進口貨物相符。而海燈公司提出之各項出口報
    單，被上訴人均未說明究竟證明何次行政處分，亦未與上訴
    人之進口報單比對數淨重、數量等，即逕行採信被上訴人之
    主張，對於上訴人之上開有利事實均未採，及未說明不採之
    理由，原審判決顯然有理由不備之違法等語。
  (四)惟，依海關緝私條例第42條第1項及第44條之規定，海關對
    於報運貨物進口、出口認有違法嫌疑時，得通知該進口商、
    出口商、貨主或收貨人，將該貨物之發票、價單、帳單及其
    他單據送驗，並得查閱或抄錄其與該貨物進口、出口、買賣
    、成本價值、付款各情事有關之帳簿、信件或發票簿，並得
    於5年內追徵其所漏或沖退之稅款。本件被上訴人以94年5月
    17日高普核字第0941007710號函通知上訴人實施事後稽核，
    依該函（見原處分卷附件3）說明1所載，實施事後稽核係依
    據海關緝私條例第42條規定辦理，雖被上訴人所為之復查決
    定理由三亦載其實施事後稽核，依關稅法第13條第1項規定
    洵無不合云云（見原審卷第28頁倒數第3行第9字起），然此
    與上開94年5月17日高普核字第0941007710號函載依據海關
    緝私條例第42條第1項規定辦理不符，且被上訴人於訴願答
    辯及原審答辯時已改稱其實施事後稽核係依海關緝私條例第
    42條第1項規定辦理，上訴人主張係依關稅法第13條第1項規
    定，顯屬誤解函文內容等語（見訴願卷第37頁倒數第5行起
    、原審卷第108頁第5行起），則復查決定誤載之理由，依行
    政程序法第114條第1、2項規定即告補正。上訴人一再爭議
    附表序號1及9至17號共10份報單均於93年11月17日前即已放
    行，惟被上訴人遲至94年5月17日始以高普核字第094100771
    0號函通知上訴人實施事後稽核，違反關稅法第13條第1項規
    定，核非可採。另原處分已將上訴人之報單及其檢附之產地
    證明與相關發票等相互核對（詳如附表），原審予以採證，
    於法並無不合，縱使原判決漏未說明此部分，亦不影響其判
    決結果，上訴人主張原判決有前後標準不一之矛盾及有理由
    不備之違法，亦非有據。至其餘上訴理由，無非仍執與起訴
    意旨雷同並經原審不採之陳詞，就原審取捨證據、認定事實
    之職權行使，指摘其為不當，並就原審已詳予論斷者，泛言
    有判決適用法規不當或理由不備云云，核非屬合法之上訴理
    由。
  (五)綜上所述，原判決對於上訴人於原審之主張如何不足採之論
    據取捨等，均已詳為論斷，其所適用之法規與該案應適用之
    現行法規並無違背，與解釋、判例亦無牴觸，並無上訴人所
    稱判決適用法規不當或理由不備之違背法令情事。上訴論旨
    ，仍執前詞，指摘原判決違背法令，求予廢棄，為無理由，
    應予駁回。
七、據上論結，本件上訴為無理由。依行政訴訟法第255條第1項
    、第98條第1項前段，判決如主文。
中    華    民    國    98    年    2     月    26    日
                    最高行政法院第七庭
                        審判長法官  藍  獻  林
                              法官  廖  宏  明
                              法官  張  瓊  文
                              法官  姜  素  娥
                              法官  林  文  舟
以  上  正  本  證  明  與  原  本  無  異
中    華    民    國    98    年    2     月    26    日
                              書記官  賀  瑞  鸞


司法院資訊處製作；財團法人民間司法改革基金會備份。
